【裁判字號】    90,易,1545
【裁判日期】    901009
【裁判案由】    傷害
【裁判全文】
臺灣臺南地方法院刑事判決                          九十年度易字第一五四五號
    公  訴  人  臺灣台南地方法院檢察署檢察官
    被      告  丁○○
    被      告  丙○○
    被      告  戊○○
右列被告因傷害案件，經檢察官提起公訴（九十年度偵字第三九八七、四三九一號）
，本院判決如左：
    主  文
丁○○傷害人之身體，處拘役參拾日，如易科罰金，以參佰元折算壹日。
丙○○共同連續傷害人之身體，處拘役肆拾日，如易科罰金，以參佰元折算壹日。
戊○○共同傷害人之身體，處拘役參拾日，如易科罰金，以參佰元折算壹日。
    事  實
一、丁○○與丙○○係親兄弟為家庭暴力防治法之親屬，平日感情不睦，因分家產問
    題時有糾葛，二人於民國九十年三月七日上午九時許，在台南縣龍崎鄉○○段八
    六三地號土地上，又因丙○○在該處埋設水管之事而起爭執，丁○○見丙○○蹲
    在地上，乃推倒丙○○，並用膝蓋撞丙○○（丙○○部份未據告訴），丙○○乃
    基於傷害之概括犯意，夥同其妻戊○○基於共同之犯意聯絡，由丙○○抱住丁○○，戊○○以手抓丁○○身體、臉部，而丁○○乃基於傷害他人身體之犯意，徒
    手打戊○○耳光，丁○○被丙○○夫妻共同毆打成顏面部多處抓傷合併裂傷、左
    側頭部抓傷多處、前胸部及左前臂多處抓傷，戊○○被丁○○毆打成腦震盪。丙○○復於同年月九日上午七時二十分許，至同鄉深坑村深坑八三之六號丁○○之
    住宅，質問丁○○毆傷其妻要如何處理時，又發生衝突，丙○○乃又基於同一傷
    害之概括犯意，連續毆打丁○○，造成丁○○左耳下方裂傷約一×０‧五×０‧
    三公分及左面頰部多處表淺外傷各約一×０‧五公分、一×０‧三公分、０‧二
    ×０‧二公分。
二、案經丁○○、戊○○訴由台南縣警察局歸仁分局報請台灣台南地方法院檢察署檢
    察官偵查起訴。
    理  由
一、訊據被告丁○○、丙○○、戊○○均否認有傷害之犯行，並分別辯稱：僅有互相
    拉扯之行為，並未打人云云。惟查：
（一）九十年三月七日上午九時許，在台南縣龍崎鄉○○段八六三地號土地上，丁○○推倒丙○○，丙○○有抱住丁○○，戊○○有抓丁○○的臉反擊等情，業據
      證人甲○○到庭證述明確，且被告丁○○並於警訊中自承：我有反擊他們（見
      九十年三月七日警訊筆錄）。被告丙○○亦自承：我抱住我哥，結果戊○○被
      我哥丁○○打臉頰三下，之後我哥與我太太互相拉扯，導致我哥丁○○臉被抓
      傷（見九十年三月八日警訊筆錄）。此外，並有診斷證明書在卷可憑。是被告
      丁○○確有毆打戊○○，而被告戊○○、丙○○亦共同傷害丁○○均可認定。
（二）再同年三月九日上午七時二十分許，丙○○至同鄉深坑村深坑八三之六與丁○○理論，丙○○乃抱住丁○○頭部，二人互相拉扯，丁○○可能因而受傷，嗣
      因母親乙○○及戊○○勸架方分開，戊○○並未毆打丁○○等情，並據乙○○
      於本院審理中證述明確，證人乙○○為兩造之親生母親，當無偏袒任何一方之
      理，是其證言應屬可採。此外，並有丁○○提出之診斷證明書在卷可憑，被告
      丙○○再次毆打丁○○之犯行亦堪認定。
（三）另丁○○稱：被告戊○○於同年三月九日上午七時二十分在丁○○家中亦有毆
      打丁○○云云。然按告訴人之告訴，係以使被告受刑事訴追為目的，是其陳述
      是否與事實相符，仍應調查其他證據以資審認，最高法院五十二年度台上字第
      一三００號著有判例。查丁○○於檢察官偵訊時先稱：九十年三月九日丙○○
      打我，戊○○沒動手，但在場喊打死他（見九十年四月十三日訊問筆錄）。嗣
      又於檢察官偵查中稱：丙○○在我家用手打我，戊○○摔倒我（見偵卷九十年
      六月二十七日訊問筆錄）。其就戊○○有無傷害自己之犯行，陳述前後不符，
      顯有瑕疵。而訊據被告戊○○堅決否認其有於前述時地毆打丁○○，且證人乙○○亦證述，被告戊○○未毆打丁○○。足徵丁○○此部份所言與事實不符，
      不足採信。
二、核被告丁○○、丙○○、戊○○所為均係犯刑法第二百七十七條第一項之傷害罪
    。被告丙○○與戊○○間就九十年三月七日之傷害犯行，有犯意聯絡及行為分擔
    ，係共同正犯。又被告丙○○先後二次傷害犯行，時間緊接，罪名與犯罪構成要
    件相同，顯係基於概犯意而為，應依連續犯規定論以一罪，並加重其刑。另檢察
    官認為被告戊○○於同年三月九日上午七時二十分在丁○○家中亦有毆打丁○○
    云云，經本院調查之結果，被告戊○○當日並未毆打丁○○，然此部份與前述九
    十年三月七日之傷害犯行既有連續犯之裁判上一罪關係，爰不另為無罪之諭知，
    附此敘明。爰審酌被告三人互為親屬，竟不知和睦相處，犯後亦不承認犯行，態
    度不佳等一切情狀，量處如主文所示之刑，並諭知易科罰金折算標準，以資懲儆
    。
據上論斷，應依刑事訴訟法第二百九十九條第一項前段，刑法第二十八條、第五十六
條、第二百七十七條第一項、第四十一條第一項前段，罰金罰鍰提高標準條例第一條
前段、第二條，判決如主文。
本案經檢察官劉聰熙到庭執行職務。
中      華      民      國      九十      年      十    月      九      日
                              臺灣臺南地方法院刑事第二庭
                                        法  官  石 家 禎
右正本證明與原本無異。
如不服本判決應於送達後十日內向本院提出上訴狀。
                                        書記官  葉 東 平
中      華      民      國      九十      年      十    月      十一    日
附錄本案論罪科刑法條全文：
刑法第二百七十七條第一項：傷害人之身體或健康者，處三年以下有期徒刑、拘役或
                          一千元以下罰金。


司法院資訊處製作；財團法人民間司法改革基金會備份。
